臺灣高等法院刑事判決　　　　　　　　96年度上訴字第3607號
上　訴　人　臺灣板橋地方法院檢察署檢察官
上　訴　人
即　被　告　乙○○
選任辯護人　康立平律師
被　　　告　甲○○
指定辯護人　本院公設辯護人陳德仁
上列上訴人因被告違反毒品危害防制條例案件，不服臺灣板橋地
方法院，中華民國96年3月15日（95年度訴字第1112號）、96年6
月21日（96年度訴緝字第95號）第一審判決（起訴案號：臺灣板
橋地方法院檢察署95年度偵字第6723號），提起上訴，本院判決
如下：
    主  文
原判決關於乙○○部分撤銷。
乙○○販賣第三級毒品，未遂，處有期徒刑壹年捌月。扣案K 他
命拾肆包及包裝袋拾陸只（毒品驗餘含包裝袋毛重拾壹點玖陸玖
公克）均沒收。
其他上訴駁回。
    事  實
一、乙○○前於民國95年3 月14日凌晨2 時許，在桃園市○○路
    桃園火車站附近某「藍調」舞廳內，以新臺幣（下同）7000
    元之對價，向某真實姓名年籍不詳、綽號「小乖」之成年男
    子，購得第三級毒品K 他命（以下簡稱K 他命）14包（尚不
    能證明以販賣第三級毒品之故意購得）。嗣於95年3 月16日
    凌晨零時34分許，明知K 他命為公告查禁之第三級毒品，不
    得販賣，竟萌生營利之意圖，而基於販賣第三級毒品K 他命
    之故意，在臺北縣三重市○○街39號4 樓住處，透過網際網
    路，以「褲子賣不完-K」之暱稱，進入「藍色豆豆聊天室」
    網站（網址：http://doo.idv.tw/），足以使人產生販賣 K
    他命之認知，而向不特定人為販賣K 他命之意思表示。適有
    臺北市政府警察局大同分局警員吳仁成執行網路巡邏勤務，
    即化名「嘉芸」名義進入聊天室，向乙○○訂購K 他命，並
    達成約定以8000元價購K 他命9 包。乙○○即依約於同日晚
    間10時25分許，前往臺北市○○○路165 號，並委託不知情
    之甲○○持K 他命9 包（含包裝袋10只重7 點491 公克）至
    該址5樓赴約，而為警當場查獲，並扣得K他命9 包（含包裝
    袋10只），另扣得乙○○持有之K 他命5 包（含包裝袋6 只
    ，重4點483公克），致乙○○未完成交付毒品，亦未取得約
    定之價金而販賣未遂。
二、案經臺北市政府警察局大同分局移送臺灣板橋地方法院檢察
    署檢察官偵查起訴。
    理  由
壹、程序方面
一、被告乙○○及其選任辯護人，被告甲○○及其辯護人（除對
    證人黃琦鈞部分），對於下列各項證據之證據能力均無意見
    （見本院卷第33頁），本院審酌其作成時之情況，認為並無
    不適當之情事，均得作為證據，合先敘明。
二、證人黃琦鈞於偵查中陳述之證據能力：
    被告甲○○之指定辯護人辯以「黃琦鈞認為甲○○知情部分
    ，係推測之詞，無證據能力」等語。按被告以外之人於審判
    外之言詞或書面陳述，除法律有規定者外，不得作為證據，
    刑事訴訟法第159條第1項定有明文。而被告以外之人於偵查
    中向檢察官所為之陳述，除顯有不可信之情況者外，得為證
    據。查證人黃琦鈞於偵查中之陳述，雖係本案被告以外之人
    於審判外之陳述，惟證人黃琦鈞於檢察官訊問前業已具結，
    所為陳述復係以其擔任警察工作之實際經驗為基礎，尚無顯
    不可信之情況，本院審酌其言詞陳述之情況，認為適當，應
    認有證據能力，合先敘明。
貳、實體方面
甲、有罪部分：
一、認定犯罪事實所憑之證據及理由
    訊據被告乙○○矢口否認有何販賣K 他命犯行，辯稱：伊係
    以14000 元之對價向「小乖」購得K 他命14包，因資金不足
    ，僅給付其中7000元，餘7000元暫行賒帳；而伊於96年3 月
    16日登入「藍色豆豆聊天室」網站時，並無販賣K 他命之意
    ，嗣遇某暱稱「嘉芸」之人詢價，伊評估個人施用所需數量
    ，始決意以9000元轉讓9 包k 他命予「嘉芸」，並經議價以
    8000元成交云云。其辯護人為被告乙○○之辯護意旨以「被
    告上網之時，沒有明確要販賣之意思，縱是以『褲子賣不完
    』暱稱上網，這個交易應該是警方陷害教唆」。經查：
（一）被告於95年3 月14日凌晨2時許，在桃園市○○路桃園火車
      站附近某「藍調」舞廳內，向某真實姓名年籍不詳、綽號
      「小乖」之成年男子購得K 他命14包後，於同年月16日凌
      晨0時34分許，在臺北縣三重市○○街39號4樓住處上網，
      以「褲子賣不完-K」之暱稱登入「藍色豆豆聊天室」網站
      ，而與某暱稱「嘉芸」之人（為臺北市政府警察局大同分
      局警員吳仁成化名登入）約定以8000元之價格，提供K 他
      命9 包，並依約於同日晚間10時25分許，前往臺北市○○
      ○路165號，並委託甲○○持K他命9包（含袋重7點491 公
      克）至該址5 樓赴約，尚未交付，即遭查獲之事實，業據
      被告於警詢、原審及本院審理時坦承不諱，核與證人即前
      述化名「嘉芸」之警員吳仁成於原審審理時具結證述之情
      節相符（見訴字卷第107至109頁），且有K 他命14包扣案
      可資佐證，及「豆豆聊天室」網頁資料附卷足稽（見偵查
      卷第36至47頁）。而前述扣案毒品經以氣相層析質譜儀法
      檢驗結果，均檢出K 他命成分，亦有行政院衛生署管制藥
      品管理局95年9月6日管檢字第0950009426號鑑定書1 件存
      卷為憑（見訴字卷第87頁），俱徵被告此部分之自白與事
      實相符。
（二）至被告乙○○辯稱：伊僅係轉讓第三級毒品，並非販賣乙
      節。經查：
  (1)、關於扣案毒品之購得價格，被告於警詢時即已供承：「警
      方所查扣之14包K他命，是我於95年3月14日1時左右，在
      桃園市○○路火車站附近的一家舞廳『藍調』，向一位綽
      號『小乖』的男子所購得的。當時我以7000元向『小乖』
      購得14包K他命」等語（見偵查卷第15頁）；經原審勘驗
      臺北市政府警察局大同分局詢問被告之錄音帶，其詢問過
      程係同步錄音，被告之態度和緩、自然，警詢筆錄係依被
      告所述摘要、整理而為記載，內容與被告之陳述相符，且
      被告於警詢筆錄製作期間，曾要求修正筆錄記載，此觀原
      審95年6月29日勘驗筆錄即明，足認被告於警詢中之陳述
      ，並非出於強暴、脅迫、利誘、詐欺或其他不正方法，並
      於確認筆錄記載內容後始簽名捺印。
  (2)、被告乙○○於檢察官起訴後原審準備程序及審理時雖翻異
      其詞，改稱：伊係以14,000元之對價向「小乖」購得K 他
      命14包，因資金不足，僅給付其中7000元，餘7000元暫行
      賒帳，係透過某真實姓名年籍不詳、綽號「QQ」之友人要
      求賒帳7000元云云。惟查，被告於警詢時供稱：「就他（
      即『小乖』）在那邊，走進去的時候他都會問…問要不要
      東西…他問我要不要，我說，可不可以買，就是，多買一
      點，算便宜一點。（問：當場交易？）在廁所交易。（問
      ：有沒有『小乖』的聯絡電話？）沒有。（問：現在能否
      帶同警方將『小乖』查緝到案？）那邊太暗了，認也認不
      出來。」等語（見原審95年6 月29日勘驗筆錄第41頁至第
      44頁），堪認被告係於95年3 月14日凌晨前往「藍調」舞
      廳，見有前述綽號「小乖」之人兜售K 他命，即自行與之
      議價，且當場交易，非透過第三者為之。被告於歷次警詢
      、偵訊過程，咸未提及綽號「QQ」之人，復未能提供其真
      實姓名、年籍資料以供查核，顯係杜撰之詞。況且，毒品
      交易事涉風險，販賣者多隱晦身分，因此交易多一手交錢
      一手交貨，銀貨兩迄，以避免日後之追查，以及避免日後
      追討價金之困擾，稽之被告與該名綽號「小乖」之人僅一
      面之緣，此番交易純屬偶然，彼此間毫無信賴關係可言，
      販賣者「小乖」當視被告乙○○資力多寡以售予價值相當
      之毒品，何有同意被告賒帳之理。何況，被告乙○○既未
      留有「小乖」之聯絡電話，俾憑聯繫付款事宜，復已無法
      辨認其人，此據被告供承在卷，益徵其於原審翻異前詞所
      辯以14,000元之對價購買14包K 他命云云，無非卸責之詞
      ，不足採信。被告係以7000元向「小乖」購買K 他命14包
      之事實，應堪認定。
  (3)、又被告乙○○本身亦有施用三級毒品K 他命之習，其經警
      查獲時所採集之尿液檢體，經送請台灣檢驗科技股份有限
      公司以氣相層析質譜儀法為確認檢驗之結果，呈K 他命陽
      性反應，有台灣檢驗科技股份有限公司濫用藥物尿液檢驗
      報告及臺北市政府警察局偵辦毒品案件尿液檢體委驗單各
      1 紙在卷可稽（見原審卷第27、29頁），稽此，被告乙○
      ○向「小乖」販入之K 他命數量不多，其販入之時自有可
      能係為自己施用而販入，復無證據證明其係基於販賣K 他
      命之故意而販入，是以，被告乙○○向綽號「小乖」購買
      K 他命所為，尚不得論以販賣第三級毒品犯行。惟被告乙
      ○○買入K 他命之價格與本案賣出「嘉芸」之價格既有利
      差，且毒品交易事涉重刑，被告乙○○於網路上與「嘉芸
      」交易時復未得知悉對象為何人，被告上揭所為自係基於
      營利之意圖及販賣第三級毒品之故意。被告乙○○所辯係
      基於轉讓之故意云云，無足採之。
（三）被告雖復辯稱：伊無販賣毒品之意思，是對方先提議的，
      而辯護人則以本案乃陷害教陷置辯。經查：
  (1)、按刑事偵查技術上，對於原已犯罪或具有犯罪故意之人，
      以設計引誘之方式，使其暴露犯罪事證，而加以逮捕或偵
      辦者，通稱為機會提供型之「誘捕偵查」；與所謂「陷害
      教唆」，係指行為人原不具犯罪之故意，純因司法警察之
      設計教唆，始萌生犯意，進而實施犯罪構成要件之行為，
      即通稱犯意誘發型之「誘捕偵查」者，顯有不同。前者之
      行為人因原即有犯罪之事實或犯罪之決意，故雖係經由誘
      捕，惟此乃偵查犯罪之必要手段，故仍構成犯罪，後者之
      「陷害教唆」則否。
  (2)、被告係主動以化名「褲子賣不完-K」上網，在聊天室中與
      不特定人對話，而其與暱稱「嘉芸」者於網路之對話摘要
      如下：
      00：34  嘉芸：「妳褲子怎麼賣」
      00：38  嘉芸：「妳的東西純不純阿~要怎樣賣ㄚ 」
      00：38  褲子賣不完-K：「保證沒洗」
      00：38  褲子賣不完-K：「0.7ㄍ朋友」
      00：40  嘉芸：「恩我知道了會部會太貴阿 」
      00：40  嘉芸：「可不可以試ㄚ」
      00：40  褲子賣不完-K：「會嗎」
      00：40  褲子賣不完-K：「買一之有再是東西ㄉㄇ」
      00：41  嘉芸：「當然沒有不過我要買多一些ㄚ 」
      00：41  褲子賣不完-K：「要多少」
      00：43  嘉芸：「0.7---1000元嗎」
      00：43  褲子賣不完-K：「嗯」
      00：44  嘉芸：「好像貴了一些~買8000有沒有多阿 」
      00：48  褲子賣不完-K：「8000給你玖支」
  (3)、觀諸「褲子」乃一般與毒品有所接觸之人之慣常用語，用
      以指稱K 他命，業據證人即員警吳仁成證述在卷（見原審
      卷第109 頁）。被告於警詢時亦供稱：「因為我那個暱稱
      （即『褲子賣不完-K』）可能讓她（即『嘉芸』）覺得我
      有要賣東西。（問：那『褲子賣不完』是什麼意思？）就
      賣不完的意思。（問：就是K 他命賣不完？）對啊。」等
      語（見原審前開勘驗筆錄第20頁、第35頁、第36頁），被
      告明知「褲子賣不完-K」之用語，足使人產生販賣K 他命
      之認知，而以該暱稱登入可供不特定人閱覽之「藍色豆豆
      聊天室」網站，顯係向不特定人為販賣K 他命之意思表示
      ，果於警員吳仁成化名「嘉芸」詢價之際，與之議價，並
      且保證所售K 他命之品質，此有前揭對話內容可佐，並經
      證人吳仁成於原審審理時具結證述屬實，足見被告主觀上
      確有販賣K 他命之故意。被告辯稱：伊以「褲子賣不完-K
      」之暱稱登入「藍色豆豆聊天室」網站時，並無販賣K 他
      命之意，係某化名「嘉芸」之人詢價表示欲購買K 他命，
      經評估個人施用所需數量，始決意轉讓前所購得之K 他命
      云云，顯非事實。
（三）綜上所述，被告乙○○以7000元之對價，向「小乖」購得
      K 他命14包（含袋重11點974 公克）之後，基於販賣之故
      意，於95年3 月16日凌晨零時34分許，以「褲子賣不完-K
      」之暱稱登入「藍色豆豆聊天室」網站，向不特定人為販
      賣K 他命之要約，而以8000元之價格，將其中9 包K 他命
      （含袋重7 點491 公克）售予化名「嘉芸」之人（為警員
      吳仁成），藉此牟利，然於交付之際為警當場查獲，致未
      完成交易之事實，事證明確，被告犯行堪予認定。
二、論罪
（一）修法之比較
      按94年2月2日修正公布，95年7月1日施行之刑法第2條第1
      項：「行為後法律有變更者，適用行為時之法律。但行為
      後之法律有利於行為人者，適用最有利於行為人之法律。
      」之規定，係規範行為後法律變更所生新舊法律比較適用
      之準據法，於新法施行後，應適用新法第2條第1項之規定
      ，為「從舊從輕」之比較（最高法院95 年第8次刑事庭會
      議決議意旨參照）。被告行為後，刑法第33條第5 款關於
      罰金刑之規定，業於94年2月2日修正公布，並自95年7月1
      日起施行。修正前刑法第33條第5款規定：「罰金：1元（
      銀元）以上。」並依現行法規所定貨幣單位折算新臺幣條
      例規定，以銀元1元折算新臺幣3元。修正後刑法第33條第
      5 款則規定：「罰金：新臺幣1000元以上，以百元計算之
      。」毒品危害防制條例第4 條法定刑之罰金刑係以新臺幣
      為單位，於被告行為後亦無修正，惟修正後刑法第33條第
      5 款所定罰金刑最低數額，較之修正前提高，自以修正前
      刑法第33條第5款規定有利於被告，應依刑法第2 條第1項
      前段規定，適用修正前之刑法規定。
（二）論罪
  (1)、按K 他命係屬毒品危害防制條例第2 條第2 項第3 款所列
      管之第三級毒品，核被告乙○○所為，係犯同條例第4 條
      第6 項、第3 項之販賣第三級毒品未遂罪。
  (2)、被告乙○○已著手於販賣之構成要件行為，只因交易對象
      實無購買毒品之意致未交貨即遭查獲，為未遂犯。而被告
      行為後，刑法已於94年2月2日修正公布，95年7月1日施行
      。有關未遂犯之文義並未變更，雖修正後之刑法，業將未
      遂犯由修正前之第26條前段，改列於同法第25條第2項，
      惟因無關於刑罰輕重之比較，亦無有利或不利於行為人之
      問題，非屬法律之變更，自應依修正後刑法第25條第2 項
      規定，減輕其刑。
  (3)、又本件被告僅販賣毒品1次，並止於未遂，販賣數量、價
      格不多，即觸犯販賣第三級毒品罪，縱處以該罪最輕法定
      本刑5年以上有期徒刑，亦屬過重，犯罪情狀尚堪憫恕，
      爰依刑法第59條規定酌減其刑，並遞減之。
三、撤銷原判之理由
    原審對被告乙○○論罪科刑，固非無見，惟查：(1)、扣案之
    K 他命乃第三級毒品，無正當理由固不得持有，惟違反並無
    刑罰之法律效果，原判決於理由欄論以「被告販賣毒品前後
    持有第三級毒品之低度行為，為其販賣之高度行為所吸收，
    不另論罪」，即有違誤；(2)、按毒品危害防制條例第18條第
    1 項前段之規定，應予沒收銷燬之毒品，以經查獲之第一、
    二級毒品為限。再該條例對於查獲之製造、運輸、販賣、意
    圖販賣而持有、以非法方法使人施用、引誘他人施用及轉讓
    之第三、四級毒品之沒收，並無特別規定，如其行為已構成
    犯罪，則該毒品即屬不受法律保護之違禁物，應回歸刑法之
    適用，依刑法第38條第1項第1款之規定沒收之，始為適法（
    參見最高法院96年度台上字第727 號判決意旨）。原審竟將
    扣案之第三級毒品K他命14包依毒品危害防制條例第18條第1
    項前段規定「沒收銷燬」之，原審適用法規顯有違誤，又原
    審諭知沒收之扣案毒品包裝袋數量（應係16只，原審誤為14
    只），亦有違誤。被告乙○○上訴否認犯罪，雖無理由，惟
    原判決既有上揭可議之處，自應由本院就原判決關於被告乙
    ○○部分撤銷改判之。
四、科刑之理由
（一）爰審酌毒品危害防制條例列管毒品之製造、販賣、流通、
      持有等，危害社會秩序及國人身體健康至鉅，被告猶販賣
      第三級毒品K 他命，欠缺守法觀念，應予非難，兼衡其販
      賣K他命之次數僅1次、數量非鉅，且未完成交易即遭查獲
      ，所肇實際危害尚非嚴重，暨被告犯罪之動機、手段、目
      的、預期利益、犯後態度等一切情狀，量處如主文第二項
      所示之刑，以資懲儆。
（二）扣案K 他命14包（除取樣鑑驗用罄外，驗餘含包裝袋16只
      ，毛重11點969 公克），為查獲之毒品，不問屬於犯人與
      否，應依刑法第38條第1 項第1 款規定沒收。又前開扣案
      K他命14包之包裝袋14只，其中9只、5只分別各為1個包裝
      袋包裝，此為查獲員警黃琦鈞證稱在卷（見偵卷第82頁）
      ，此亦有行政院衛生署管制藥品管理局95年9月6日管檢字
      第0950009426號鑑定書在卷可參，是以，包裝扣案 K他命
      包裝袋之數量應為16只（小袋14只、大袋2只 ），而此揭
      包裝袋為被告乙○○所有，業據被告乙○○供承在卷（見
      原審訴字卷第110頁 ），且係供其犯罪所用之物，應依刑
      法第38條第1項第2款規定，併予宣告沒收。
乙、無罪部分：
一、公訴意旨略以：被告甲○○與乙○○（業本院判處罪刑如前
    ）基於販賣第三級毒品K他命（以下簡稱K他命）之犯意聯絡
    ，由乙○○於民國93年3月16日凌晨0時34分許，以「褲子賣
    不完-K」之代號，登入「藍色豆豆聊天室」網站，散布販賣
    K 他命之訊息。適有警員與之對話，佯為購買之意，乙○○
    即將其前於同年月月14日，在桃園市○○路火車站附近某舞
    廳內，以新臺幣（下同）7000元向某真實姓名年籍不詳、綽
    號「小乖」之成年男子購得之14包K他命其中9包，以8000元
    之對價出售之，約定於同年月16日晚間10時25分許，在臺北
    市○○○路165號5樓交付，並由被告持往上址交易，乙○○
    則在附近等候，而為警當場查獲，扣得K他命9包（毛重3.48
    公克），另扣得乙○○所持有之K他命5包（毛重6.35公克）
    。因認被告涉犯毒品危害防制條例第4 條第6項、第3項販賣
    第三級毒品未遂罪嫌。
二、按犯罪事實應依證據認定之，無證據不得認定犯罪事實；又
    不能證明被告犯罪或其行為不罰者，應諭知無罪之判決，刑
    事訴訟法第154 條第2 項、第301 條第1 項分別定有明文。
    刑法第28條規定之共同正犯，係指二以上行為人，基於共同
    之行為決意，各自分擔實行犯罪行為，共同實現構成要件者
    而言，因各行為人均為共同決意之實行者，自應相互承擔刑
    事責任。公訴人認被告涉犯販賣第三級毒品未遂罪嫌，係以
    證人黃琦鈞之證述、扣案之K 他命、照片及網頁資料等為其
    論據。
三、訊據被告甲○○堅詞否認有何販賣第三級毒品犯行，辯稱：
    乙○○透過網路販賣K 他命之過程，伊並未參與，而於與乙
    ○○相約外出用餐時，在不知情之情況下，受乙○○之託，
    持K 他命至臺北市○○○路165號5樓，擬交付與乙○○相約
    之人等語。經查：
（一）被告甲○○於95年3月16日晚間10時25分許，持K他命9 包
      ，前往臺北市○○○路165號5樓，為警當場查獲之事實，
      業據被告甲○○於警詢、偵查、原審及本院審理時坦承不
      諱，且有K他命9包扣案可資佐證。而前開扣案毒品經以氣
      相層析質譜儀法檢驗結果，均檢出K 他命成分，亦有行政
      院衛生署管制藥品管理局95年9月6日管檢字第0950009426
      號鑑定書1 件在卷足稽，俱徵被告甲○○此部分自白與事
      實相符。上開事實，應堪予以認定。
（二）惟同案被告乙○○於警詢時證稱：「警方所查扣之14包 K
      他命，是我於95年3月14日1時左右，在桃園市○○路火車
      站附近的一家舞廳『藍調』，向一位綽號『小乖』的男子
      所購得的。」、「我在家裡用家中電腦上網。我是在網路
      聊天室以化名『褲子賣不完-K』在網路聊天室聊天，之後
      與『嘉芸』（即臺北市政府警察局大同分局警員吳仁成）
      聊天認識，『嘉芸』問我K他命怎麼賣，於是我告訴她K他
      命1 包售價新臺幣1000元，『嘉芸』問我說可不可以算便
      宜一點，我跟『嘉芸』說8000元賣給她9小包K他命，並留
      下0000000000電話供『嘉芸』聯絡。後來『嘉芸』於昨（
      16）日21時許，以電話0000000000撥打0000000000，電話
      中『嘉芸』又問我K他命怎麼賣，我告知9小包8000元，之
      後經過多次通話，『嘉芸』與我約定在臺北市大同區○○
      ○路165號5樓見面交易，我依約至上記時、地，因為找不
      到車位，請我友人甲○○幫我拿K他命9小包給『嘉芸』，
      並請我友人跟『嘉芸』收8000元。我在樓下等太久，打電
      話給我友人也沒接，我就上去5 樓看，一出電梯就遇到警
      方，即遭警方逮捕。」、「（問：你請友人甲○○幫你送
      毒品K他命9小包給『嘉芸』，有無利益給予甲○○？）沒
      有利益給甲○○，純粹是我到現場後找不到停車位，才請
      我友人甲○○先幫我拿去給『嘉芸』。」、「甲○○有問
      我說那是什麼東西，我跟他說拿上去就對了。」等語（見
      偵查卷第14至16頁），足見乙○○向「小乖」購買K 他命
      14包後，在「藍色豆豆聊天室」網站販售，而以8000元之
      代價，將其中9包K他命售予「嘉芸」之過程，均為乙○○
      之個人行為，被告並未參與其事甚明。而乙○○依約於95
      年3月16日晚間10時25分許前往臺北市○○○路165號，擬
      將K他命9包交付「嘉芸」完成交易，因臨時無法覓得停車
      位，始委託被告攜往上址5 樓並代收金錢，被告受託前往
      ，實屬偶然，猶難認其與乙○○間有共同販賣K 他命之行
      為決意。
（三）又被告甲○○所持有之K 他命9 包，雖係以透明夾鏈袋包
      裝，有照片2 幀存卷為憑（見偵查卷第50頁），被告甲○
      ○於原審準備程序復供稱：「當時我有懷疑裡面是不好的
      東西，因為乙○○叫我不要問」等語（見訴緝卷第37頁）
      。惟被告甲○○前未曾有因涉嫌或違反毒品危害防制條例
      案件接受司法調查或論罪科刑之紀錄，有臺灣高等法院被
      告前案紀錄表可佐，其主觀上得否以所持物品為白色粉末
      之外觀，判斷為毒品危害防制條例列管之毒品，非無可疑
      。且同案乙○○前向「小乖」購買及在「藍色豆豆聊天室
      」網站販賣K 他命之過程，被告甲○○均未參與，同案被
      告乙○○亦未曾據實以告，參以，被告甲○○自同案被告
      乙○○收受上揭扣案毒品之時極為短暫，轉手之間旋為警
      查獲，被告甲○○是否有足夠的時間認識其持有之物品為
      何，當非無疑，從而，被告甲○○是否知悉或預見同案被
      告乙○○所交付之物品為第三級毒品K 他命，尚未能遽認
      之。參以被告甲○○於警詢、偵查、原審及本院審理時，
      一再供稱係於為警查獲後，始知同案被告乙○○所託物品
      為K 他命之情，堪認被告係因得知其受乙○○之託，持往
      上址交付他人之物為K 他命後，認應負擔相關刑事責任而
      為認罪之陳述，自不得以其於原審曾為空泛之自白，遽認
      有販賣K 他命之行為決意或不確定故意。
（四）至證人黃琦鈞於檢察官訊問時雖具結證稱：「被告上樓，
      拿出1大包K他命，裡面裝有9小包（大小包均為透明塑膠
      袋，明顯看得出係毒品），我要被告拿出1小包給我看，
      他拿出1 包出來後，警方就圍過來。」、「（問：被告是
      否知悉他所賣為毒品？）是的，因包裝係透明的，看得到
      白色粉末」等語（見偵查卷第82頁）；然證人黃琦鈞為臺
      北市政府警察局大同分局巡官，依其承辦違反毒品危害防
      制條例相關案件之經驗，當得憑外觀輕易判斷毒品危害防
      制條例列管之毒品，而被告甲○○行為時則為未滿20歲且
      無任何前科紀錄之人，以其智識程度、社會經歷，對於毒
      品之判斷能力，自不得與警察人員等同視之，再稽之被告
      甲○○受託持有扣案毒品時間僅在頃克之際，被告甲○○
      是否予以理解且認識持有物品之性質，遽難認定，業據上
      述說明，從而，證人黃琦鈞前開證述，亦不足為被告不利
      之認定。
四、綜上，本件依公訴人所提事證，尚難認被告就乙○○販賣 K
    他命犯行，有共同之行為決意（含不確定故意）。本案復查
    無其他積極證據足資證明被告甲○○確有與乙○○共同販賣
    第三級毒品而未遂之行為，揆諸首開法條規定，核屬不能證
    明被告甲○○犯罪，應即為無罪判決之諭知，以昭審慎。
五、原審本同上之見解，以本案尚有合理懷疑，無以確信被告甲
    ○○有與乙○○共同販賣第三級毒品之犯行，而為被告甲○
    ○無罪之諭知，並無不合。檢察官上訴執以「本案毒品之包
    裝係透明，被告甲○○收受價值8000元之白色粉末，豈會不
    知該物係毒品，而誤為他物？被告甲○○雖未曾因施用毒品
    遭警查獲，然其與乙○○交往並為其送貨，竟會對毒品一無
    所知，原審遽為無罪判決，認事用法，容有未洽」等詞，指
    摘原判決不當，惟被告甲○○係與乙○○相約吃飯，因乙○
    ○臨時找不到停車位，偶然間受乙○○所託，代為交付該物
    及代收金錢，縱該物之包裝為透明，可見內容物為白色粉末
    ，然被告甲○○前無毒品前科，亦非如警察等專業人員能一
    眼即知該白色粉末係屬毒品，是不能證明被告有與乙○○共
    同販賣第三級毒品而未遂之行為，檢察官前開上訴意旨，為
    無理由，應予駁回。
據上論斷，應依刑事訴訟法第368條、第369條第1項前段、第364
條、第299條第1項前段，毒品危害防制條例第4 條第3項、第6項
，刑法第2條第1項前段、第11條前段、第25條第2項、第 59條、
第38條第1項第1款、第2款，判決如主文。
本案經檢察官劉文水到庭執行職務
中　　華　　民　　國　　96　　年　　11　　月　　8 　　日
　　　　　　　　　刑事第十二庭  審判長法　官  蔡永昌
　　　　　　　　　　　　　　　　　　  法　官  施俊堯
　　　　　　　　　　　　　　　　　　  法　官  王梅英
以上正本證明與原本無異。
檢察官、被告乙○○如不服本判決，應於收受送達後十日內向本
院提出上訴書狀，其未敘述上訴之理由者並得於提起上訴後十日
內向本院補提理由書（均須按他造當事人之人數附繕本）。
被告甲○○不得上訴。
                                      書記官  顧哲瑜
中　　華　　民　　國　　96　　年　　11　　月　　9 　　日
附錄：本案論罪科刑法條全文
毒品危害防制條例第4條
製造、運輸、販賣第一級毒品者，處死刑或無期徒刑；處無期徒
刑者，得併科新臺幣1000萬元以下罰金。
製造、運輸、販賣第二級毒品者，處無期徒刑或7 年以上有期徒
刑，得併科新臺幣700 萬元以下罰金。
製造、運輸、販賣第三級毒品者，處5 年以上有期徒刑，得併科
新臺幣500 萬元以下罰金。
製造、運輸、販賣第四級毒品者，處3 年以上10年以下有期徒刑
，得併科新臺幣300 萬元以下罰金。
製造、運輸、販賣專供製造或施用毒品之器具者，處1年以上7年
以下有期徒刑，得併科新臺幣100萬元以下罰金。
前五項之未遂犯罰之。
